【裁判字號】    95,台上,2780
【裁判日期】    951207
【裁判案由】    返還不當得利
【裁判全文】
最高法院民事裁定            九十五年度台上字第二七八０號
上  訴  人  甲○○
訴訟代理人  楊大德律師
被 上訴 人  安特莉國際有限公司
法定代理人  乙○○
上列當事人間請求返還不當得利事件，上訴人對於中華民國九十
五年二月二十一日台灣高等法院台中分院第二審判決（九十三年
度上字第三０七號），提起上訴，本院裁定如下：
    主  文
上訴駁回。
第三審訴訟費用由上訴人負擔。
    理  由
按上訴第三審法院，非以原判決違背法令為理由，不得為之。又
提起上訴，上訴狀內應記載上訴理由，表明原判決所違背之法令
及其具體內容，暨依訴訟資料合於該違背法令之具體事實，其依
民事訴訟法第四百六十九條之一規定提起上訴者，並應具體敘述
為從事法之續造、確保裁判之一致性或其他所涉及之法律見解具
有原則上重要性之理由。同法第四百六十七條、第四百七十條第
二項定有明文。而依同法第四百六十八條規定，判決不適用法規
或適用不當者，為違背法令；依同法第四百六十九條規定，判決
有該條所列各款情形之一者，為當然違背法令。是當事人提起上
訴，如以同法第四百六十九條所列各款情形為理由時，其上訴狀
或理由書應表明該判決有合於各該條款規定情形之具體內容，及
係依何訴訟資料合於該違背法令之具體事實。如依同法第四百六
十八條規定，以原判決有不適用法規或適用法規不當為理由時，
依同法第四百六十九條之一規定，須經第三審法院之許可，而該
許可，以從事法之續造、確保裁判之一致性或其他所涉及之法律
見解具有原則上重要性者為限，故其上訴狀或理由書應表明該判
決所違背之法令條項，或有關判例、解釋字號，或成文法以外之
習慣或法理等及其具體內容，暨係依何訴訟資料合於該違背法令
之具體事實，並具體敘述為從事法之續造、確保裁判之一致性或
其他所涉及之法律見解具有原則上重要性之理由。上訴狀或理由
書如未依上述方法表明，或其所表明者與上開法條規定不相合時
，即難認為已合法表明上訴理由，其上訴自非合法。本件上訴人
對原判決提起上訴，雖以該判決有違背法令為由，惟核其上訴理
由狀所載內容，無非仍就原審取捨證據、認定事實之職權行使，
指摘其為不當，並就原審已論斷，泛言未論斷或違背論理法則，
而非表明該判決所違背之法令及其具體內容，暨依訴訟資料合於
該違背法令之具體事實，並具體敘述為從事法之續造、確保裁判
之一致性或其他所涉及之法律見解具有原則上重要性之理由，難
認其已合法表明上訴理由。依首揭說明，應認其上訴為不合法。
次按當事人主張有利於己之事實者，就其事實有舉證之責任，民
事訴訟法第二百七十七條前段定有明文。本件被上訴人之法定代
理人乙○○持有用以領取上訴人之第一商業銀行（下稱一銀）員
林分行帳戶（下稱系爭帳戶）內存款之存摺、印章，上訴人既承
認為真正，則上訴人自應就其主張乙○○盜用其存摺及印章之事
實，負舉證責任；而被上訴人就其抗辯系爭帳戶係上訴人提供被
上訴人資金調度使用，並授權乙○○提領該帳戶內存款之事實，
負舉證責任。原審採信證人蔡瓊珠、張彩秀、陳幸兒之證詞及一
銀員林分行民國九十四年二月十八日一員存字第九號、同年三月
十七日一員存字第一二號函送存、取款憑條，認定系爭帳戶之存
摺及印章係上訴人交由乙○○保管，並概括授權其提領該帳戶內
之款項供被上訴人使用，上訴人否認有將該存摺及印章交由乙○
○保管，並授權其使用該帳戶內之款項，為不可採，因而為上訴
人敗訴之判決，尚不生舉證責任分配違背法令之問題，附此敘明
。
據上論結，本件上訴為不合法。依民事訴訟法第四百八十一條、
第四百四十四條第一項、第九十五條、第七十八條，裁定如主文
。
中    華    民    國  九十五  年  十二    月    七    日
                      最高法院民事第七庭
                          審判長法官  劉  延  村
                                法官  劉  福  來
                                法官  黃  秀  得
                                法官  吳  謀  焰
                                法官  李  寶  堂
      本件正本證明與原本無異
                                      書  記  官
中    華    民    國  九十五  年  十二    月   二十   日
                                                  Ｒ


司法院資訊處製作；財團法人民間司法改革基金會備份。
